【裁判字號】    98,司執消債更,465
【裁判日期】    990607
【裁判案由】    更生事件
【裁判全文】
              臺灣高雄地方法院民事裁定
聲 請 人即
債  務  人  劉秀芳
代  理  人  劉家榮律師
債  權  人  華南商業銀行股份有限公司
法定代理人  王濬智
債  權  人  台北富邦商業銀行股份有限公司
法定代理人  韓蔚廷
債  權  人  臺灣新光商業銀行股份有限公司
法定代理人  李增昌
代  理  人  蕭雅茹
債  權  人  萬泰商業銀行股份有限公司
法定代理人  盧正昕
債  權  人  大眾商業銀行股份有限公司
法定代理人  陳建平
債  權  人  日盛國際商業銀行股份有限公司
法定代理人  陳棠
債  權  人  中國信託商業銀行股份有限公司
法定代理人  麥克迪諾馬
上列當事人聲請消費者債務清理事件，本院裁定如下：
    主  文
債務人所提如附件所示之更生方案應予認可。
    理  由
一、按債務人有薪資、執行業務所得或其他固定收入，法院認更
    生方案之條件公允者，得不經債權人會議可決，逕依債務人
    之聲請或依職權以裁定認可更生方案；法院為認可之裁定時
    ，因更生方案履行之必要，對於債務人在未依更生條件全部
    履行完畢前之生活程度，得為相當之限制，消費者債務清理
    條例第64條第1項、第62條第2項分別定有明文。
二、本件聲請人聲請更生，業經本院以98年度消債更字第293 號
    裁定開始更生程序在案，有上開裁定一份在卷可佐。查聲請
    人平均每月固定收入為新台幣（下同）為8,000 元，有其財
    產及收入狀況報告書在卷足憑。參酌聲請人所提如附件所示
    之更生方案，聲請人以每一個月為1 期，共分96期，每期清
    償8,000 元，合計768,000 元，於每月10日依附表所示之每
    期清償金額，分別電匯給各債權人，清償成數已達本件無擔
    保及無優先權債權總額1,302,950 元之58.94%（計算式：76
    8,000 元÷1,302,950 元＝0.5894），債權人之債權已獲相
    當程度之清償。次查以高雄市99年度最低生活費用標準每人
    每月11,309元為準，惟因聲請人之配偶卓豐泰平均每月之薪
    資為49,242元，故聲請人每月所需之最低生活費用，自應由
    其夫與其子女負擔，準此，聲請人每月之固定收入8,000元
    已全數清償予各債權人，其更生方案條件核屬公允、適當、
    可行，且聲請人並無同條例第64條第2 項所定不得認可之消
    極事由存在，故不經債權人會議可決，予以認可該更生方。
三、又雖有債權人主張對聲請人於更生條件全部履行完畢前，應
    為一定生活程度之限制，然以聲請人目前之信用，已殊難再
    有向他人貸款之機會，且考量其收入並不豐厚，並已全數清
    償予債權人，自無多餘金錢及能力供其揮霍或奢侈、浪費之
    可能，復以聲請人將長時期履行債務義務，當需努力工作，
    以期待將來重新出發，並藉此改善其消費習慣，故本院認無
    限制其生活程度之必要，附此敘明。
四、綜上所述，聲請人有固定收入，其更生方案之條件公允，且
    無不得認可之消極事由，揆諸消費者債務清理條例之立法目
    的，保障債權人公平受償，謀求消費者經濟生活之更生機會
    及社會經濟健全發展，本件更生方案應予認可。爰依消費者
    債務清理條例第64條第1 項裁定如主文。
五、如不服本裁定，應於本裁定送達後10日內，以書狀向本院司
    法事務官聲明異議。
中    華    民    國    99    年    6     月    7    日
              民事執行處    司法事務官

司法院資訊處製作；財團法人民間司法改革基金會備份。
